臺灣高雄地方法院刑事判決　　　　　　　94年度訴字第1517號
公　訴　人　臺灣高雄地方法院檢察署檢察官
被　　　告　乙○○　男　28歲.
上列被告因違反毒品危害防制條例案件，經檢察官提起公訴（94
年度核退毒偵字第33號），嗣因被告就被訴事實為有罪之陳述，
經本院告知簡式審判程序意旨，並聽取公訴人及被告之意見後，
本院合議庭裁定由受命法官獨任依簡式審判程序審理，判決如下
：
    主  文
乙○○施用第一級毒品，累犯，處有期徒刑拾月，扣案之內含第
一級毒品海洛因殘留而無法析離之注射針筒壹支，沒收銷燬之；
又施用第二級毒品，累犯，處有期徒刑陸月。應執行有期徒刑壹
年參月，扣案之內含第一級毒品海洛因殘留而無法析離之注射針
筒壹支，沒收銷燬之。
    事  實
一、乙○○曾因施用第一級毒品及第二級毒品，違反毒品危害防
    制條例案件，經本院於民國91年11月13日以91年度訴字第
    822 號刑事判決分別判處有期徒刑8 月、4 月，應執行有期
    徒刑11月，嗣告確定，於93年5 月26日執行完畢。並曾於89
    年間，因施用毒品案件，經臺灣高雄地方法院檢察署檢察官
    聲請本院以89年度毒聲字第3537號刑事裁定送臺灣高雄看守
    所附設勒戒處所觀察、勒戒執行完畢後，認有繼續施用毒品
    傾向，再由臺灣高雄地方法院檢察署檢察官聲請本院以89年
    度毒聲字第4576號刑事裁定令入戒治處所施以強制戒治1 年
    ，後因強制戒治執行已滿3 月，戒治處所認無繼續戒治之必
    要，臺灣高雄地方法院檢察署檢察官乃聲請本院以89年度毒
    聲字第8942號刑事裁定停止戒治，所餘戒治期間，付保護管
    束，嗣於90年5 月31日保護管束期滿未經撤銷，視為強制戒
    治期滿執行完畢，臺灣高雄地方法院檢察署檢察官乃於90年
    6 月22日以90年度戒毒偵字第689 號為不起訴之處分，並因
    公告生效而確定；又於91年間，因施用毒品案件，經臺灣高
    雄地方法院檢察署檢察官聲請本院以91年度毒聲字第1480號
    刑事裁定令入戒治處所施以強制戒治1 年，於92年5 月22日
    強制戒治期滿執行完畢而被釋放。
二、詎猶不知悔改，明知海洛因及甲基安非他命分別係毒品危害
    防制條例第2 條第2 項第1 款、第2 款所明定之第一級毒品
    及第二級毒品，不得施用、持有，仍於強制戒治期滿執行完
    畢釋放後5 年內，基於施用第一級毒品海洛因之犯意，於94
    年2 月25日凌晨1 時許，在高雄縣美濃鎮○○路379 巷20號
    友人溫萬達住處，以將第一級毒品海洛因置入注射針筒，再
    以注射針筒注射進入人體之方式，施用第一級毒品1 次；並
    基於施用第二級毒品甲基安非他命之犯意，於94年2 月25日
    凌晨1 時許，在上開溫萬達住處，以將第二級毒品甲基安非
    他命置於玻璃球內，用火燒烤加熱，再吸食其煙霧之方式，
    施用第二級毒品甲基安非他命1 次。迨於94年2 月25日凌晨
    1 時10分許，為警持本院核發之搜索票前往上開溫萬達住處
    ，實施搜索時查獲，並扣得乙○○所有供其施用第一級毒品
    海洛因所用、內含第一級毒品海洛因殘留而無法析離之注射
    針筒1 支。
三、案經高雄縣政府警察局旗山分局報請臺灣高雄地方法院檢察
    署檢察官偵查起訴。
    理  由
一、按除被告所犯為死刑、無期徒刑、最輕本刑為3 年以上有期
    徒刑之罪或高等法院管轄第一審案件者外，於法院行準備程
    序進行中，被告先就被訴事實為有罪之陳述時，審判長得告
    知被告簡式審判程序之旨，並聽取當事人、代理人、辯護人
    及輔佐人之意見後，裁定進行簡式審判程序；且受命法官行
    準備程序，與法院或審判長有同一之權限；又簡式審判程序
    之證據調查，不受刑事訴訟法第159 條第1 項、第161 條之
    2 、第161 條之3 、第163 條之1 及第164 條至第170 條規
    定之限制，刑事訴訟法第273 條之1 第1 項、第279 條第2
    項前段、第273 條之2 分別定有明文。查被告乙○○所為係
    犯死刑、無期徒刑、最輕本刑為3 年以上有期徒刑以外之罪
    ，其於準備程序中就前開被訴事實為有罪之陳述，經受命法
    官告知簡式審判程序之旨，並聽取公訴人、被告之意見後，
    本院認為適宜由受命法官獨任進行簡式審判程序，依刑事訴
    訟法第273 條之1 第1 項規定，裁定由受命法官獨任進行審
    判程序，合先敘明。
二、訊據被告對於上揭事實供認不諱，而被告於前揭時、地為警
    查獲後，經警採集其尿液送請臺灣檢驗科技股份有限公司（
    下稱臺灣檢驗公司）以酵素免疫法（EIA ）為初步篩檢，氣
    相層析質譜法（GC／MS）為確認鑑定檢驗結果，確呈嗎啡及
    甲基安非他命陽性反應，有旗山分局毒品危害防制條例案嫌
    疑人尿液對照表、臺灣檢驗公司濫用藥物尿液檢驗報告各1
    份在卷可按【參見臺灣高雄地方法院檢察署94年度核退毒偵
    字第33號（下偵查卷卷(一)）第14頁、第15頁】，而扣案之注
    射針筒一個，經本院送請高雄醫學大學附設中和紀念醫院（
    下稱高醫附設醫院）檢驗結果，確呈第一級毒品海洛因陽性
    反應，亦有高醫附設醫院報告編號0000－000 號檢驗報告1
    份在卷可佐（參見本院卷第32頁）。按海洛因係由嗎啡經化
    學合成之半人工合成品，其藥（毒）性倍於嗎啡，其施打或
    吸食後經人體代謝作用而分解成藥（毒）性較低之嗎啡，而
    於尿液中被檢測出，故吸食或施打海洛因或嗎啡在尿液中均
    以嗎啡形態被檢驗出；又投與海洛因後，迅速水解成
    6-monoacetyl morphine ，轉變成嗎啡，再循嗎啡之代謝途
    徑，排出體外，百分之八十以上，於投與24小時內自尿液中
    排出，因此，採尿化驗應於投與後24小時內進行為宜；而人
    體施用安非他命後，主要代謝物中有未改變形態之安非他命
    ，而無甲基安非他命，人體施用甲基安非他命後，在主要代
    謝物中未改變形態之甲基安非他命佔施用劑量達百分之43，
    而安非他命則約為百分之5 ，另甲基安非他命經口服投與後
    ，約百分之70於24小時內自尿液中排出，而尿液內甲基安非
    他命成分之檢出，與其投與甲基安非他命方式、投與量、個
    人體質、採尿時間、檢測儀器之精密有關；通常採尿化驗是
    否呈陽性反應，應以投與24小時內所採為宜，分別業經憲兵
    司令部80年3 月25日鑑驗字第0999號函、行政院衛生署藥
    物食品檢驗局81年5 月9 日藥檢壹字第006431號、法務部
    調查局93年5 月4 日調科壹字第09362413980 號函、行政院
    衛生署藥物食品檢驗局80年3 月11日藥檢壹字第040712號
    函釋明確，此為本院職務上所知之事實，此為本院職務上所
    知之事實。本件被告供承上揭時日，在上開處所，施用第一
    級毒品海洛因及第二級毒品甲基安非他命，嗣經警於同日8
    時30 分 許，亦即被告施用第一級毒品海洛因及施用第二級
    甲基安非他命24小時內，採集其尿液送請臺灣檢驗公司，以
    上開檢驗方法檢驗結果，其尿液確呈嗎啡陽性及甲基安非他
    命陽性反應，而上開扣案之注射針筒1 支，經本院送請高醫
    附設醫院檢驗結果，確含第一級毒品海洛因陽性反應，已如
    前述，足認被告上開自白，應與事實相符，應堪採信。次查
    ，被告曾於89年間，因施用毒品案件，經臺灣高雄地方法院
    檢察署檢察官聲請本院以89年度毒聲字第3537號刑事裁定送
    臺灣高雄看守所附設勒戒處所觀察、勒戒執行完畢後，認有
    繼續施用毒品傾向，再由臺灣高雄地方法院檢察署檢察官聲
    請本院以89年度毒聲字第4576號刑事裁定令入戒治處所施以
    強制戒治1 年，後因強制戒治執行已滿3 月，戒治處所認無
    繼續戒治之必要，臺灣高雄地方法院檢察署檢察官乃聲請本
    院以89年度毒聲字第8942號刑事裁定停止戒治，所餘戒治期
    間，付保護管束，嗣於90年5 月31日保護管束期滿未經撤銷
    ，視為強制戒治期滿執行完畢，臺灣高雄地方法院檢察署檢
    察官乃於90年6 月22日以90年度戒毒偵字第689 號為不起訴
    之處分，並因公告生效而確定；又於91年間，因施用毒品案
    件，經臺灣高雄地方法院檢察署檢察官聲請本院以91年度毒
    聲字第1480號刑事裁定令入戒治處所施以強制戒治1 年，於
    92年5 月22日強制戒治期滿執行完畢而被釋放。有上開不起
    訴處分書及臺灣高等法院被告前案紀錄表各1 份在卷可按。
    本件事證明確，被告犯行，洵堪認定。
三、查海洛因及甲基安非他命分別係毒品危害防制條例第2 條第
    2 項第1 款、第2 款所明定之第一級毒品及第二級毒品，不
    得施用、持有。次按，犯毒品危害防制條例第10條施用第一
    級、第二級毒品之罪者，檢察官應聲請法院裁定，令被告入
    勒戒處所觀察、勒戒，經觀察、勒戒後，檢察官依據勒戒處
    所之陳報，認受觀察、勒戒人無繼續施用毒品傾向者，應即
    釋放，並為不起訴之處分；認受觀察、勒戒人有繼續施用毒
    品傾向者，檢察官應聲請法院裁定令入戒治處所強制戒治，
    其期間為6 個月以上，至無繼續強制戒治之必要為止，但最
    長不得逾1 年，強制戒治期滿，應即釋放，由檢察官為不起
    訴之處分；觀察、勒戒或強制戒治執行完畢釋放後，5 年內
    再犯第10條之罪者，應依一般刑事訴訟程序予以起訴論罪科
    刑，此觀諸毒品危害防制條例第20條第1 項、第2 項、第23
    條第1 項、第2 項規定自明。本件被告既曾因施用毒品案件
    ，經法院裁定送勒戒處所觀察、勒戒執行完畢後，認有繼續
    施用毒品傾向，再由法院裁定令入戒治處所施以強制戒治1
    年，並因強制戒治執行已滿3月 ，戒治處所認無繼續戒治之
    必要，經法院裁定停止戒治，所餘戒治期間，付保護管束，
    並因保護管束期滿未經撤銷，視為強制戒治期滿執行完畢，
    其後，復因施用毒品案件，經法院裁定令入戒治處所施以強
    制戒治1 年，並因強制戒治期滿而被釋放。其於強制戒治期
    滿執行完畢後5 年內再犯本件施用第一級毒品及施用第二級
    毒品案件，依前述規定自應予以起訴論罪科刑。核被告所為
    ，係犯毒品危害防制條例第10條第1 項之施用第一級毒品罪
    及同條第2 項之施用第二級毒品罪。其施用第一級毒品海洛
    因及施用第二級毒品甲基安非他命前後，持有第一級毒品海
    洛因及持有第二級毒品甲基安非他命之低度行為，分別為其
    施用第一級毒品海洛因及施用第二級毒品甲基安非他命之高
    度行為所吸收，不另論其持有第一級毒品罪及持有第二級毒
    品罪。被告所犯上開2 罪，犯意各別，行為互殊，應予分論
    併罰。被告曾因違反毒品危害防制條例案件，經本院於91年
    11 月13 日以91年度訴字第822 號刑事判決分別判處有期徒
    刑8 月、4 月，應執行有期徒刑11月，嗣告確定，於93年5
    月26 日 執行完畢乙節，有臺灣高等法院被告前案紀錄表1
    份在卷可憑，其於5 年之內再犯上開有期徒刑以上之2 罪，
    均為累犯，應依刑法第47條規定加重其刑，加重其刑。至起
    訴書雖記載被告於94年2 月25日9 時20分許回溯24小時內之
    某時，在某不詳處所，施用第二級毒品甲基安非他命，惟公
    訴檢察官於本院準備程序及審判中業將起訴之犯罪事實，更
    正為如事實欄所載（參見本院94年5 月25日準備程序筆錄、
    94 年6月16日審判筆錄），本院自應依更正後之犯罪事實進
    行審理，附此敘明。爰審酌被告曾因施用毒品案件，經法院
    裁定送勒戒處所觀察、勒戒1 次及裁定令入戒治處所施以強
    制戒治2 次，並曾因施用第一級毒品及第二級毒品，違反毒
    品危害防制條例案件，經本院於91年11月13日以91年度訴字
    第822 號刑事判決分別判處有期徒刑8 月、4 月，應執行有
    期徒刑11月，嗣告確定，於93年5 月26日執行完畢，此有臺
    灣高等法院被告前案紀錄表1 份在卷足據，仍未戒除毒癮，
    復犯本件施用第一級毒品及施用第二級毒品之犯行，顯見其
    無悔改之意，意志不堅，惟念其施用第一級毒品及第二級毒
    品乃自戕一己之身體健康，尚未害及他人，犯罪後坦承犯行
    ，態度良好等一切情狀，分別量處如主文所示之刑，並定其
    應執行之刑。
四、扣案之注射針筒1 支，為被告所有供其施用第一級毒品所用
    之物，業據被告於本院審判中供認不諱（參見本院94年6 月
    16日審判筆錄），且經本院送請高醫附設醫院檢驗結果，呈
    第一級毒品海洛因陽性反應，並有高醫附設醫院報告編號
    0000－000 號檢驗報告1 份在卷可考，足認前揭扣案之注射
    針筒，應係被告所有供其施用第一級毒品所用之物，且其內
    均含有第一級毒品海洛因殘留而無法析離，應整體視為查獲
    之第一級毒品海洛因，依毒品危害防制條例第18條第1 項前
    段之規定，不問屬於犯人與否，均沒收銷燬之。
據上論斷，應依刑事訴訟法第273 條之1 第1 項、第284 條之1
、第299 條第1 項前段，毒品危害防制條例第10條第1 項、第2
項、第18條第1 項前段，刑法第11條、第47條、第51條第5 款，
判決如主文。
本案經檢察官甲○○到庭執行職務。
中　　華　　民　　國　　94　　年　　6 　　月　　30　　日
                      刑事第十二庭  法  官  伍逸康
以上正本證明與原本無異。
如不服本判決，應於收受送達後10日內向本院提出上訴書狀。
（須附繕本）
中　　華　　民　　國　　94　　年　　7 　　月　　4 　　日
                                    書記官  蘇  豫
附錄本案論罪科刑法條全文：
毒品危害防制條例第10條
施用第一級毒品者，處 6 月以上 5 年以下有期徒刑。
施用第二級毒品者，處 3 年以下有期徒刑。
